臺灣臺南地方法院交通事件裁定　　　　 95年度交聲字第705號
主管機關　　交通部公路總局嘉義區監理所臺南監理站
受處分人
即異議人　　乙○○
上列受處分人因違反道路交通管理處罰條例案件，對於交通部公
路總局嘉義區監理所臺南監理站民國95年7月7日所為之裁決處分
（處分案號：嘉監南字第裁74-S00000000號），聲明異議，本院
裁定如下：
    主  文
異議駁回。
    理  由
一、本件聲明異議意旨略以：受處分人即異議人乙○○被警舉發
    ，於民國95年4月18日20時55分許，駕駛牌照號碼H5H-157號
    重機車，在臺南市○○路與崇善11街口，「上述駕駛於崇善
    路南向北方向行駛，駕駛以危險方式駕車（蛇行），警方見
    狀予以攔停，駕駛非但不停車受檢，反駕車逃逸至仁和路
    109巷始停車受檢」，經臺南監理站於95年7月7日以嘉監南
    字第裁74-S00000000號裁決書，依道路交通管理處罰條例第
    43條第1項第1款及第63條第1項第3款（按臺南監理站漏載第
    3款）及違反道路交通管理事件統一裁罰基準表之規定，裁
    處異議人罰鍰新臺幣1萬2千元並記違規點數3點（查臺南監
    理站原在95年6月29日以嘉監南字第裁74-S00000000號裁決
    書裁處對異議人罰鍰新臺幣2萬1千元並記違規點數3點，後
    於95年7月7日撤銷該處分而另為上開處分，業據臺南監理站
    之承辦人甲○○於本院96年2月15日調查時證述在卷）。惟
    異議人並無駕車逃逸之事實，當晚異議人載女友外出購物，
    因未戴安全帽，看見員警在附近我們隨即離去，員警尾隨攔
    查，我們隨即停下接受取締，並無逃離現場，我們離開時員
    警尾隨在後，我門並無蛇行或做危險的駕駛動作，只是警察
    的想像，誤會罷了，為此聲明異議。
二、按行政罰法於94年2月5日公布，於95年2月5日施行。依行政
    罰法第5條規定「行為後法律或自治條例有變更者，適用行
    政機關最初裁處時之法律或自治條例，但裁處前之法律或自
    治條例有利於受處罰者，適用最有利於受處罰者之規定」。
    次按汽車駕駛人，駕駛汽車在道路上蛇行，或以其他危險方
    式駕車者，處新臺幣6千元以上2萬4千元以下罰鍰，並當場
    禁止其駕駛；並記違規點數3點，道路交通管理處罰條例第
    43條第1項第1款及第63條第1項第3款定有明文。本件係95
    年4月18日違規，臺南監理站於95年7月7日裁處。查道路交
    通管理處罰條例於94年12月28日修正，95年7月1日施行，惟
    該條例第43條第1項第1款、第63條第1項第3款並未修正，而
    行政機關係於95年7月7日裁處，依上開行政罰法第5條之規
    定，自應適用修正施行後之道路交通管理處罰條例第43條第
    1項第1款、第63條第1項第3款之規定。
三、經查：
(1)、本件受處分人即異議人乙○○被警舉發，於95年4月18日20
    時55分許，駕駛牌照號碼H5H-157號重機車，在臺南市○○
    路與崇善11街口，「上述駕駛於崇善路南向北方向行駛，駕
    駛以危險方式駕車（蛇行），警方見狀予以攔停，駕駛非但
    不停車受檢，反駕車逃逸至仁和路109巷始停車受檢」，有
    臺南市警察局95年4月18日南市警交字第S00000000號舉發違
    反道路交通管理事件通知單附卷可稽。
(2)、異議人就與本案之同一案件（95年度交聲字第732號聲明異
    議案件，該案因重覆，經異議人撤回），於本院95年7月20
    日調查時證稱：「我經過崇善11街時看到有警察，因未戴安
    全帽，才繞路而行，後來被警察攔下，要我出示證件後，就
    直接開單舉發，我當時只是未戴安全帽，並未在道路蛇行」
    。其女友楊千慧亦證稱：95年4月18日20時55分許，在臺南
    市○○路與崇善十一街口，其當時與異議人一起乘坐在H5H-
    157號重機車上，當時異議人沒有蛇行，「我們在崇善路那
    邊有看到警察，我們沒有戴安全帽，所以就轉彎到來到仁和
    路那邊停下來」，「我們轉頭看到警察從後面追過來時，我
    們就停下來了」，「我們簽完名，警察將罰單交給乙○○後
    就走了，我們看了舉發單才知道警察舉發我們蛇行」。
(3)、證人即舉發之警員彭孟麒本院95年7月20調查時證稱：本件
    交通違規是其舉發的，「異議人從崇善路行駛過來，他與他
    女朋友都沒有戴安全帽，且有搖晃蛇行的狀態，我鳴按兩聲
    喇叭準備要攔檢他，結果他非但沒有停車，而且繼續行駛，
    並繞進巷子內，我就尾隨其後，騎到仁和路好像109巷那邊
    ，已無路可走，他才停下來」，異議人機車蛇行有呈Ｓ狀，
    他呈Ｓ狀的曲折幅度大約1至2公尺（見95年度交聲字第732
    號聲明異議案卷）。
(4)、有關異議人是否有駕駛機車蛇行乙節，證人楊千慧之證述與
    證人彭孟麒之證述相反。查證人楊千慧係異議人之女友，其
    所為上開證詞不免偏袒異議人，非可遽以採信。而證人彭孟
    麒係擔任公職之警員，已在本院作證時具結在案，其與異議
    人素無仇隙，並無構陷異議人之必要及冒偽證受刑事處罰之
    風險，參以未戴安全帽之處罰甚輕，如異議人僅因未戴安全
    帽而非尚有蛇行之行為，則其何不當場接受警員彭孟麒之攔
    檢，一直到警員彭孟麒尾隨追到和路109巷，其已無路可走
    ，才停下來，並且於舉發單上簽名而未當場表示不服。是依
    上開情節而言，應以證人彭孟麒之證述為可採信，證人楊千
    慧之證述應不足採。
四、綜上所述，異議人之異議為無理由，應予駁回。
五、據上論斷，應依道路交通管理處罰條例第87條第2項，道路
    交通案件處理辦法第19條，裁定如主文。
中　　華　　民　　國　　96　　年　　3 　　月　　30　　日
　　　　　　　　　　　　　　　交通法庭法　官　林勝利
以上正本證明與原本無異
如不服本裁定應於送達後5日內向本院提出抗告狀
      　　　　　　　　　　　　　書記官　陳金堂
中　　華　　民　　國　　96　　年　　3 　　月　　30　　日
